【裁判字號】    99,訴,2033
【裁判日期】    990811
【裁判案由】    毒品危害防制條例
【裁判全文】
臺灣板橋地方法院刑事判決              99年度訴字第2033號
公  訴  人  臺灣板橋地方法院檢察署檢察官
被      告  甲○○
上列被告因違反毒品危害防制條例案件，經檢察官提起公訴（99
年度毒偵字第897 、1048號），本院依簡式審判程序審理後，判
決如下：
    主    文
甲○○施用第一級毒品，累犯，處有期徒刑柒月；又施用第二級
毒品，累犯，處有期徒刑月；又施用第二級毒品，累犯，處有
期徒刑肆月。應執行有期徒刑壹年。
    事    實
一、甲○○前因施用毒品案件，經本院以93年度毒聲字第1251號
    裁定送觀察、勒戒，經觀察、勒戒後，因認無繼續施用毒品
    傾向，於民國93年8 月30日執行完畢釋放出臺灣臺北看守所
    附設勒戒處所，並由臺灣板橋地方法院檢察署檢察官以93年
    度毒偵字第3359號為不起訴處分確定，惟其於前開觀察、勒
    戒執行完畢釋放後5 年內，復因施用第一級毒品，經本院以
    94年度訴字第1965號判決判處有期徒刑6 月確定，甫於95年
    8 月10日縮刑期滿徒刑執行完畢。詎其仍不知悔改，分別為
    下列行為：
（一）於98年11月23日晚間某時許（起訴書略載為98年11月24日
      凌晨0 時2 分許為警查獲時往前回溯之26小時及96小時內
      之某時日），在臺北縣三峽鎮○○街1 巷3 之7 號2 樓（
      起訴書略載為不詳地點），分別基於施用第一級、第二級
      毒品之犯意，而以針筒注射之方式，施用第一級毒品海洛
      因1 次，及將第二級毒品甲基安非他命放置在鋁箔紙上，
      再點火燒烤以吸管吸食煙霧之方式，施用甲基安非他命1
      次。嗣於同日晚間9 時10分許，為警在上址查獲甲○○，
      並經其自願同意採集尿液送鑑驗後，始悉上情。
（二）於98年12月9 日晚間7 、8 時許（起訴書略載為98年12月
      10日上午9 時許為警查獲時往前回溯之96小時內之某時日
      ），在臺北縣鶯歌鎮○○街41號3 樓居住處（起訴書誤載
      為臺北縣三峽鎮○○街之友人住處），另基於施用第二級
      毒品之犯意，將甲基安非他命放置在鋁箔紙上，再點火燒
      烤以吸管吸食煙霧之方式，施用甲基安非他命1 次。嗣於
      98年12月10日上午3 時許，為警在臺北縣三峽鎮添福里某
      處拘獲甲○○，並經其自願同意採集尿液送鑑驗後，始悉
      上情。
二、案經臺北縣政府警察局三峽分局、桃園縣政府警察局龜山分
    局分別移請臺灣板橋地方法院檢察署檢察官偵查後提起公訴
    。
    理    由
一、本案被告甲○○所犯均係死刑、無期徒刑、最輕本刑為3 年
    以上有期徒刑以外之罪，其於準備程序中就被訴事實皆為有
    罪之陳述，經本院告知簡式審判程序之旨，並聽取公訴人、
    被告之意見後，經合議庭裁定由受命法官獨任進行簡式審判
    程序審理，合先敘明。
二、上揭犯罪事實，業據被告甲○○於本院準備程序中及審理時
    均坦承不諱，而其於98年11月24日為警查獲並採集尿液後，
    經送台灣檢驗科技股份有限公司囑託鑑定結果，確呈嗎啡（
    按海洛因經施用進入人體後，係水解還原成嗎啡，再代謝排
    出體外，業據行政院衛生署藥物食品檢驗局以73藥檢壹字第
    030221號函文說明綦詳，而為本院辦理施用第一級毒品案件
    職務上所已知）及甲基安非他命之陽性反應，有該公司98年
    12月9 日濫用藥物檢驗報告1 份在卷可稽；另其於98年12月
    10日為警查獲並採集尿液後，經同送台灣檢驗科技股份有限
    公司囑託鑑定結果，則僅呈甲基安非他命之陽性反應，亦有
    該公司98年12月25日濫用藥物檢驗報告1 份在卷可稽，足以
    佐證被告自白與事實相符，堪以採信。再被告前因施用毒品
    案件，經本院以93年度毒聲字第1251號裁定送觀察、勒戒，
    經觀察、勒戒後，因認無繼續施用毒品傾向，於93年8 月30
    日執行完畢釋放出臺灣臺北看守所附設勒戒處所，並由臺灣
    板橋地方法院檢察署檢察官以93年度毒偵字第3359號為不起
    訴處分確定，惟其於前開觀察、勒戒執行完畢釋放後5 年內
    ，復因施用第一級毒品，經本院以94年度訴字第1965號判決
    判處有期徒刑6 月確定等情，有臺灣高等法院被告前案紀錄
    表1 份附卷可稽，足徵被告係於觀察、勒戒執行完畢釋放後
    5 年以內，復有施用第一級毒品犯行，經法院判處罪刑後，
    始進而再為本案各次施用海洛因、甲基安非他命之事證明確
    ，已非毒品危害防制條例第20、23條所定之「初犯」或「5
    年後再犯」情形（最高法院95年度第7 次刑事庭會議紀錄參
    照），自應依法論科。
三、按海洛因、甲基安非他命分別屬毒品危害防制條例第2 條第
    2 項第1 款、第2 款所定之第一級、第二級毒品，是核被告
    甲○○就前揭事實欄一、（一）所為，係犯毒品危害防制條
    例第10條第1 項、第2 項之施用第一級、第二級毒品罪；就
    前揭事實欄一、（二）所為，係犯毒品危害防制條例第10條
    第2 項之施用第二級毒品罪。被告各次為施用海洛因或甲基
    安非他命而持有海洛因或甲基安非他命之低度行為，均分別
    為其施用第一級、第二級毒品之高度行為所吸收，皆不另論
    罪。查被告前因施用第一級毒品，經本院以94年度訴字第19
    65號判決判處有期徒刑6 月確定，甫於95年8 月10日縮刑期
    滿徒刑執行完畢，有前開臺灣高等法院被告前案紀錄表在卷
    足憑，其於有期徒刑執行完畢5 年內故意再先後各次犯本案
    有期徒刑以上之前開二罪，依刑法第47條第1 項規定皆成立
    累犯，並均應加重其刑。又被告所為本案二次施用第二級毒
    品犯行間，於時間、地點上可明確區分，且係其經警查獲後
    始再犯者，另與其所為施用第一級毒品犯行之行為互殊，足
    認其犯意均屬各別，皆應予分論併罰。爰審酌被告不思尋求
    正當之身心發展，先後施用足以導致精神障礙、性格異常，
    甚至造成生命危險之海洛因、甲基安非他命，戕害一己之身
    心健康，對社會治安可能之危害程度非微，惟其於犯後尚知
    坦認全部犯行等一切情狀，分別量處如主文所示之刑，並定
    其應執行之刑，以資懲儆。
據上論斷，應依刑事訴訟法第273 條之1 第1 項、第299 條第1
項前段，毒品危害防制條例第10條，刑法第11條前段、第47條第
1 項、第51條第5 款，判決如主文。
本案經檢察官馮君傑到庭執行職務。
中    華    民    國    99    年    8     月    11    日
                  刑事第十七庭  法  官  張 兆 光
上列正本證明與原本無異。
如不服本判決，應於判決送達後10日內敘明上訴理由，向本院提
出上訴狀 (應附繕本) ，上訴於臺灣高等法院。其未敘述上訴理
由者，應於上訴期間屆滿後20日內向本院補提理由書「切勿逕送
上級法院」。
                                書記官  曹 秋 冬
中    華    民    國    99    年    8     月    11    日
附錄本案論罪科刑法條：
毒品危害防制條例第10條
施用第一級毒品者，處6 月以上5 年以下有期徒刑。
施用第二級毒品者，處3 年以下有期徒刑。

司法院資訊處製作；財團法人民間司法改革基金會備份。
